---
title: "Braga1998"
author: "Lara"
date: "2023-10-11"
output: html_document
---

```{r , echo=FALSE, message = FALSE}
knitr::opts_chunk$set(echo = TRUE)
library(ggplot2)
library(readr)
library(readxl)
library(tidyr)
library(tidyverse)
library(stringr)
library(magrittr)
library(lubridate)
library(knitr)
library(dplyr)
```

# Data upload - FM-USP
```{r , echo=FALSE, message = FALSE}
braga <- read_xlsx("~/Desktop/Analise de Regressao/Atividade/ME613_parte10_Braga1998.xlsx", sheet = "Dta_LAN", col_names = TRUE)

head(braga)
```
# Cleaning
```{r }
braga <- braga %>% drop_na() 
braga$Carga <- as.integer(braga$Carga)
braga$VO2 <- as.integer(braga$VO2)
braga$Altura <- as.integer(braga$Altura)
```

Será que a carga utilizada na esteira explica a variação do consumo de oxigenio  para pacientes com diferentes etiologias de insuficiencia cardíaca?
V02 = beta0 + beta1 Carga + beta2 Etiologia + E

# Gráfico de dispersão carga x VO2
```{r}
braga %>% ggplot(aes(x= Carga, y=VO2)) + geom_point() +
  labs(x= "Carga", y = "VO2")+
  theme_bw()
```
Colorindo por etiologia:
```{r}
braga %>% ggplot(aes(x= Carga, y=VO2)) + geom_point(aes(color = Etiologia)) +
  labs(x= "Carga", y = "VO2")+
  theme_bw()
```

# Ajustando um modelo linear simples (1 preditor):
Achando a reta de regressão estimada:
```{r}
model.braga<- lm(VO2 ~ Carga, data = braga)
model.braga
```
```{r}
summary(model.braga)
```

Colocando a reta de regressao estimada no grafico
```{r}
braga %>% ggplot(aes(x= Carga, y=VO2)) + geom_point(aes(color = Etiologia)) +
  geom_smooth(method = "lm", se = FALSE, col = "red")+
  labs(x= "Carga", y = "VO2")+
  theme_bw()
```

# Codificando variáveis qualitativas
```{r}
braga %<>% mutate(Sexo.cod = ifelse(Sexo == "M", 0, 1))
braga %<>% mutate(Etiologia.cod = ifelse(Etiologia == "C", 0, ifelse(Etiologia == "CH", 1, ifelse(Etiologia == "ID", 2, 3))))
```

# Dispersoes entre as n variáveis (2 a 2):
```{r}
library(GGally)
braga %>% ggpairs(columns = c("VO2", "Carga", "IMC", "Superficie", "Peso", "Altura", "Idade", "Sexo.cod", "Etiologia.cod"), upper = list(continuous = wrap("cor", size = 2)))
```

# Ajustando um modelo (com todos os preditores):
```{r}
model.bragat<- lm(VO2 ~ ., data = braga)
model.bragat
```
```{r}
summary(model.bragat)
```


# Dispersão com 2 preditores (Carga e Peso):
```{r}
library("scatterplot3d")
scatterplot3d(braga[,c(9,6,10)], pch = 16, color="steelblue")

scatterplot3d(braga[,c(9,6,10)], pch = 16, color = "steelblue", grid=TRUE, box=FALSE)

scatterplot3d(braga[,c(9,6,10)], pch = 16, color = "steelblue", grid=FALSE, box=FALSE)
```
# ajustando um modelo com 2 preditores (Carga e Peso):

```{r}
model.braga2 <-  lm(VO2 ~ Carga + Peso, data = braga)
summary(model.braga2)
```
# ajustando um modelo com 5 preditores (Carga, Peso, Altura, Idade, IMC):

```{r}
model.braga5 <-  lm(VO2 ~ Carga + Peso + Altura + Idade + IMC, data = braga)
summary(model.braga5)
```
## Variáveis qualitativas
# Ajustando um modelo com dois preditores (Carga e Sexo)
Sexo já foi codificado.
```{r}
model.bragaq <-  lm(VO2 ~ Carga + Sexo.cod, data = braga)
summary(model.bragaq)
```


```{r}

```

```{r}

```


```{r}

```


```{r}

```


```{r}

```

```{r}

```

















