---
title: "Untitled"
author: "Lara"
date: "2023-09-07"
output: html_document
---

```{r , echo=FALSE, message = FALSE}
knitr::opts_chunk$set(echo = TRUE)
library(ggplot2)
library(readr)
library(tidyr)
library(tidyverse)
library(stringr)
library(magrittr)
library(lubridate)
library(knitr)
library(dplyr)
```

# data upload
```{r , echo=FALSE, message = FALSE}
galton <- read_delim("~/Desktop/Analise de Regressao/Atividade/galton.csv")
head(galton)
```
# Altura dos filhos
Histograma dos filhos
```{r}
galton %>% ggplot(aes(x= childHeight)) + geom_histogram(bins = 13 , colour = "black", fill = "grey") +
  labs(x= "child height", y = "f")+
  theme_bw()
```


Testando na raça, mudando valores de mu pois slider não está funcionando. Com mu=66.7 temos o menor MSE, que é MSE=12.79
```{r}
library(manipulate)
library(UsingR)
myHist <- function(mu){
  mse <- mean(((galton$childHeight) - mu)^2)
  galton %>% ggplot(aes(x= childHeight)) + geom_histogram(bins = 13 , col = "black", fill = "grey") +
    geom_vline(xintercept = mu, linewidth = 1) +
    labs(x= "child height", y = "f")+
    ggtitle(paste("mu = ", mu, ", MSE = ", round(mse, 2), sep = ""))+
  theme_bw()
}

manipulate(myHist(mu), mu = slider(62, 74, step = 0.5)) #Bug no comando slider
```

# Com altura dos pais, será que consegue  uma predição melhor?
Histograma da altura dos pais
```{r}
galton %>% ggplot(aes(x= midparentHeight)) + geom_histogram(bins = 13 , colour = "black", fill = "grey") +
  labs(x= "parent height", y = "f")+
  theme_bw()
```
Dispersão altura pais x altura filhos
```{r}
galton %>% ggplot(aes(x= midparentHeight, y=childHeight)) + geom_point() +
  labs(x= "parent height", y = "children height")+
  theme_bw()
```

Achando a reta de regressão estimada:
```{r}
model.altura<- lm(childHeight ~ midparentHeight, data = galton)
model.altura
```
Colocando a reta de regressao estimada no grafico
```{r}
galton %>% ggplot(aes(x= midparentHeight, y=childHeight)) + geom_point() +
  geom_smooth(method = "lm", se = FALSE, col = "red")+
  labs(x= "parent height", y = "children height")+
  theme_bw()
```

Verificando os estimadores e Std Errors
# teste de hipotese teste-t. Aqui também solta teste F, mas não a tabela anova.
```{r}
summary(model.altura)
```

IC para os coeficientes
```{r}
confint(model.altura, level=0.95)
```

Interpretação de beta1: para cada 0.63polegadas da altura dos pais, vemos um aumento de 22polegadas na altura dos filhos.


# Além do teste t observado no item anterior, para testar se beta1 = 0, podemos usar o contexto da ANOVa para a mesma finalidade, neste caso usando o teste F.
```{r}
anova(model.altura)
```

```{r}

```

```{r}

```

```{r}

```




