---
title: "Untitled"
author: "Lara"
date: "2023-09-07"
output: html_document
---

```{r , echo=FALSE, message = FALSE}
knitr::opts_chunk$set(echo = TRUE)
library(ggplot2)
library(readr)
library(tidyr)
library(tidyverse)
library(stringr)
library(magrittr)
library(lubridate)
library(knitr)
library(dplyr)
```

# data upload
```{r , echo=FALSE, message = FALSE}
galton <- read_delim("~/Desktop/Analise de Regressao/Atividade/galton.csv")
head(galton)
```
# Altura dos filhos
Histograma dos filhos
```{r}
galton %>% ggplot(aes(x= childHeight)) + geom_histogram(bins = 13 , colour = "black", fill = "grey") +
  labs(x= "child height", y = "f")+
  theme_bw()
```


Testando na raça, mudando valores de mu pois slider não está funcionando. Com mu=66.7 temos o menor MSE, que é MSE=12.79
```{r}
library(manipulate)
library(UsingR)
myHist <- function(mu){
  mse <- mean(((galton$childHeight) - mu)^2)
  galton %>% ggplot(aes(x= childHeight)) + geom_histogram(bins = 13 , col = "black", fill = "grey") +
    geom_vline(xintercept = mu, linewidth = 1) +
    labs(x= "child height", y = "f")+
    ggtitle(paste("mu = ", mu, ", MSE = ", round(mse, 2), sep = ""))+
  theme_bw()
}

manipulate(myHist(mu), mu = slider(62, 74, step = 0.5)) #Bug no comando slider

```

# Com altura dos pais, será que consegue  uma predição melhor?
Histograma da altura dos pais
```{r}
galton %>% ggplot(aes(x= midparentHeight)) + geom_histogram(bins = 13 , colour = "black", fill = "grey") +
  labs(x= "parent height", y = "f")+
  theme_bw()
```
Dispersão altura pais x altura filhos
```{r}
galton %>% ggplot(aes(x= midparentHeight, y=childHeight)) + geom_point() +
  labs(x= "parent height", y = "children height")+
  theme_bw()
```

Achando a reta de regressão estimada:
```{r}
model.altura<- lm(childHeight ~ midparentHeight, data = galton)
model.altura
```
Colocando a reta de regressao estimada no grafico
```{r}
galton %>% ggplot(aes(x= midparentHeight, y=childHeight)) + geom_point() +
  geom_smooth(method = "lm", se = FALSE, col = "red")+
  labs(x= "parent height", y = "children height")+
  theme_bw()
```

Verificando os estimadores e Std Errors
# teste de hipotese teste-t. Aqui também solta teste F, mas não a tabela anova.
```{r}
summary(model.altura)
```

IC para os coeficientes
```{r}
confint(model.altura, level=0.95)
```

Interpretação de beta1: para cada 0.63polegadas da altura dos pais, vemos um aumento de 22polegadas na altura dos filhos.


# Além do teste t observado no item anterior, para testar se beta1 = 0, podemos usar o contexto da ANOVa para a mesma finalidade, neste caso usando o teste F.
```{r}
anova(model.altura)
```
# IC para a média (reta)
```{r}
#se Xh = 71,5
xh <- data.frame(midparentHeight = 71.5)
predict(model.altura, newdata = xh, interval = "confidence", level = 0.95)
```
# Intervalo predição para Yh
```{r}
xh <- data.frame(midparentHeight = 71.5)
predict(model.altura, newdata = xh, interval = "prediction", level = 0.95)
```
# Reta com o IC para média
```{r}
galton %>% ggplot(aes(x= midparentHeight, y=childHeight)) + geom_point() +
  geom_smooth(method = "lm", se = TRUE, col = "red")+
  labs(x= "parent height", y = "children height")+
  theme_bw()
```
# Reta com o IC para média + Interv. Predicao
```{r}
pred.int <- predict(model.altura, interval = "prediction", level = 0.95)

Galton <- cbind(galton, pred.int)

Galton %>% ggplot(aes(x= midparentHeight, y=childHeight)) + geom_point() +
  geom_smooth(method = "lm", se = TRUE, col = "red")+
  geom_line(aes(y = lwr), color = "blue", linetype = "dashed")+
  geom_line(aes(y = upr), color = "blue", linetype = "dashed")+
  labs(x= "parent height", y = "children height")+
  theme_bw()
```

usando a função geom_ribbon:
```{r}
Galton %>% ggplot(aes(x=midparentHeight, y=childHeight)) + geom_point() +
  geom_smooth(aes(fill = "Confianca"), method = "lm", se = TRUE, col = "red")+
  geom_ribbon(aes(ymin = lwr, ymax = upr, fill = "Predicao"), color = "blue", size = 1, alpha = 0, linetype= 2) +
  labs(x= "parent height", y = "children height")+
  scale_fill_manual("Tipo de intervalo", values = c("grey", "blue")) +
  theme_bw()
```
# Aqui mostra apenas uma transformação dos dados (x - meanx) que poderia ajudar na interpretação do BETA0. Poderia tb mudar a escala, fazendo * 10. Perceba que o BETA1 nao se altera!!
```{r}
lm(childHeight ~ midparentHeight, data = galton)
lm(childHeight ~ I(midparentHeight - mean(midparentHeight)) * 10, data = galton)
```
Vemos que a altura media para pais de tamanho medio é 66.74 (Yi_hat = y_barra + (beta1_hat)* (Xi-X_barra)). Beta0 sendo a média.


```{r}


```



```{r}


```


```{r}


```














