---
title: "Lista01"
author: "Lara"
date: "2023-08-20"
output: html_document
---

```{r setup, include=FALSE}
knitr::opts_chunk$set(echo = TRUE)
library(ggplot2)
library(readr)
library(tidyr)
library(tidyverse)
library(stringr)
library(magrittr)
library(lubridate)
library(knitr)
library(dplyr)
```


```{r, include=FALSE}
getwd()
gpa <- read_table("~/Desktop/Analise de Regressao/Atividade/gpa.txt", col_names = FALSE)
```

```{r}
colnames(gpa) <- c("gpa", "act")
head(gpa, n=10)
summary(gpa)
```
Obtenha as estimativas de minimos quadrados de beta0chap e beta1chap e escreva a funcao de regressao estimada:
```{r}
model_gpa <- lm(gpa ~ act, data = gpa)
model_gpa$coefficients %>% format(digits = 2)

reta <- function(x_hat){
  y_hat <- 2.114 + 0.039*x_hat
  return(y_hat)
}
```
Faça um gráfico de dispersão dos dados e adicione a reta de regressão estimada
```{r}
gpa %>% ggplot(aes(x= act, y = gpa)) + geom_point () +
  geom_abline(intercept = 2.114, slope = 0.039, color = "red" ) +
  labs(x= "ACT", y = "GPA") +
  theme_bw()
```

```{r}
cor.test(gpa$act, gpa$gpa, method = "pearson", use = "complete.obs")
```
Qual é a estimativa pontual da mudança na resposta média quando o score no teste ACT aumenta em um ponto?
```{r}
reta(26) - reta(25) #é justamente o slope
```
Encontre uma estimativa para variância dos erros σ2.
```{r}
summary(model_gpa) #residual standard error = 0.62 (é a raiz do MSE) 
0.62^2 #É o MSE, ou seja, o estimador para a variância, que é 0.38
```
Conferindo:
```{r}
anova(model_gpa) #conferindo
```

Faça uma análise gráfica dos resíduos e comente se as suposições do modelo são satisfeitas. (Referência dos códigos dos resíduos: https://drsimonj.svbtle.com/visualising-residuals)
```{r}
gpa$predicted <- predict(model_gpa)# Save the predicted values
gpa$residuals <- residuals(model_gpa)# Save the residual values
gpa %>% ggplot(aes(x = act, y = gpa)) + geom_smooth(method = "lm", se = FALSE, color = "red") + # regression line
  geom_segment (aes(xend = act, yend = predicted), alpha = .2) + # draw line from point to line
  geom_point() + # size of the points
  guides(color = FALSE, size = FALSE) + # Size legend removed
  geom_point(aes(y = predicted), shape = 1) +
  theme_bw()

```
OU
```{r}
gpa %>% ggplot(aes(x = act, y = gpa)) + geom_smooth(method = "lm", se= FALSE, color = "red") + # regression line
  geom_segment(aes(xend = act, yend = predicted), alpha = 0.2) +# draw line from point to line
  geom_point(aes(color = abs(residuals), size = abs(residuals))) + # size of the points
  scale_color_continuous(low = "green", high ="red") + # colour of the points mapped to residual size - green smaller, red large
  guides(color = FALSE, size = FALSE) +# Size legend removed
  geom_point(aes(y = predicted), shape = 1)+
  theme_bw()

```
Residuals vs Fitted
```{r}
plot(model_gpa, which=1, col = c("blue"))
```


Residuals normality
```{r}
qqnorm(model_gpa$residuals); qqline(model_gpa$residuals, col = "red")
```
```{r}
library(performance)
check_model(model_gpa, check = c("linearity", "qq", "homogeneity", "outliers"))
```


Teste a hipótese de que existe uma relação linear entre GPA e ACT.
```{r}
#HO: slope = 0
#H1:slope =!0
#alfa 5%
summary(model_gpa)
# p-valor de ACT (slope) é menor do que Alpha, logo rejeito HO e concluo que beta1 nao é zero. Logo, existe relação linear entre as variáveis.
```
Para alunos com scores no teste ACT igual a 30, obtenha um IC de 95% para o GPA médio.
```{r}
act_30 <- data.frame(act = 30)
predict(model_gpa, newdata = act_30, interval = "confidence", level = 0.95)
```
Para um novo aluno com score no teste ACT igual a 30, obtenho um IC de 95% para o GPA deste aluno.
```{r}
act_30 <- data.frame(act = 30)
predict(model_gpa, newdata = act_30, interval = "prediction", level = 0.95)
```

