---
title: "Toluca"
author: "Lara"
date: "2023-09-12"
output: html_document
---


```{r , echo=FALSE, message = FALSE}
knitr::opts_chunk$set(echo = TRUE)
library(ggplot2)
library(readr)
library(tidyr)
library(tidyverse)
library(stringr)
library(magrittr)
library(lubridate)
library(knitr)
library(dplyr)
```

# data upload
```{r , echo=FALSE, message = FALSE}
library(ALSM)
data(TolucaCompany)
View(TolucaCompany)
colnames(TolucaCompany) <- c("size", "hour")
```

# Dispersão
```{r}
TolucaCompany %>% ggplot(aes(x= size, y= hour)) + geom_point() +
  labs(x= "tamanho do lote", y = "horas trabalhadas para produzir o lote")+
  theme_bw()

```
# Ajustar Modelo de Regressao
```{r}
model.Toluca <- lm(hour ~ size, data = TolucaCompany)
```

```{r}
summary(model.Toluca)
```

# Tabela ANOVA
```{r}
anova(model.Toluca)

```

```{r}
tab.anova <- anova(model.Toluca)
SSReg <- tab.anova[1, 3]
SSE <- tab.anova[2, 3]
SSTO <- sum(tab.anova$`Sum Sq`)
x<- c("SSReg" = SSReg, "SSE" = SSE, "SSTO"= SSTO)

kable(x, col.names = "valor" , digits = 2, caption = "SS")

# A estimativa da var sigmaˆ2 = MSE:
MSE <- tab.anova[2, 4]

```

# Grafico com a reta de regressao ajustada
```{r}
TolucaCompany %>% ggplot(aes(x= size, y= hour)) + geom_point() +
  geom_smooth(method = "lm", se = FALSE)+
  labs(x= "tamanho do lote", y = "horas trabalhadas para produzir o lote")+
  theme_bw()
```

```{r}
model.Toluca$coefficients
```

Interpretação de beta1:  para cada 1 unidade que aumentamos o lote, o valor de horas trabalhadas aumenta em 3.6 horas.
Interpretacao de beta0: se o tamanho do lote fosse zero, teria que traalhar 62h, o que não tem muito sentido prático.


#Analise de Residuos
Residuos x Var preditora
```{r}
TolucaCompany$residuos <- residuals(model.Toluca)
TolucaCompany$preditos <- fitted(model.Toluca)
TolucaCompany$st_residuos <- rstudent(model.Toluca)
```

```{r}
TolucaCompany %>% ggplot(aes(x= size, y= residuos)) + 
  geom_point(col = "black", size = 1, alpha= 0.6) +
  geom_hline(yintercept = 0, col = "red", linetype = "dashed")+
  labs(x= "valores x", y = "residuos")+
  theme_bw()
```


Residuos x Val preditivos
```{r}
TolucaCompany %>% ggplot(aes(x= preditos, y= residuos)) + 
  geom_point(col = "black", size = 1, alpha= 0.6) +
  geom_hline(yintercept = 0, col = "red", linetype = "dashed")+
  labs(x= "preditos", y = "residuos")+
  theme_bw()

```
Residuos studentizados x Val preditivos
```{r}
TolucaCompany %>% ggplot(aes(x= preditos, y= st_residuos)) + 
  geom_point(col = "black", size = 1, alpha= 0.6) +
  geom_hline(yintercept = 0, col = "red", linetype = "dashed")+
  labs(x= "preditos", y = "residuos studentizados")+
  theme_bw()

```

#Os residuos sao normais?
Forma 1
```{r}
qqnorm(TolucaCompany$residuos)
qqline(TolucaCompany$residuos, col = "red"  )
```
Forma 2
```{r}
TolucaCompany %>% ggplot(aes(sample = residuos)) + 
  stat_qq(col = "black", size = 1, alpha= 0.6) +
  stat_qq_line(col = "red", linetype = "dashed")+
  labs(title = "qqplot")+
  theme_bw()


# ou

TolucaCompany %>% ggplot(aes(sample = st_residuos)) + 
  stat_qq(col = "black", size = 1, alpha= 0.6) +
  stat_qq_line(col = "red", linetype = "dashed")+
  labs(title = "qqplot", x = "quantis teoricos", y = "quantis amostrais")+
  theme_bw()
```
Histograma dos residuos
```{r}
TolucaCompany %>% ggplot(aes(x= residuos)) + 
  geom_histogram(bins = 8, color= "black", fill= "grey")+
  labs(title = "qqplot")+
  theme_bw()
```

Boxplot
```{r}
TolucaCompany %>% ggplot(aes(x= residuos)) + 
  geom_boxplot()+
  labs(title = "qqplot")+
  theme_bw()
```

Forma 3 - testes estatisticos
Shapiro
H0: os res possuem dist normal; H1: nao possuem
alfa: 5%
```{r}
shapiro.test(TolucaCompany$residuos)
```

#Os residuos sao homocedasticos?
H0: os residuos sao homocedasticos; H1: nao sao
alfa: 5%
```{r}
library(car)
ncvTest(model.Toluca)
```


# Falta de ajuste
É possível aplicar o teste F de falta de ajuste para esse dados? Se sim, apresente a tabela ANOVA com a decomposição da SQE em SQFA e SQEp. 
R: Sim, pois existem replicacoes em x (variavel preditora)
```{r}
library(EnvStats)
anovaPE(model.Toluca)
```
Indique quais hipóteses estão sendo testadas, a estatística do teste e conclusão.
h0: nao existe falta de ajuste (modelo é razoável); h1: existe falta de ajuste
Ou seja, nao posso rejeitar H0. Nao há falta de ajuste
```{r}
#Fcal = MSLF/MSPE = (SSLF/c-2) - (SSPE/n-c) = 17245/9 / 37581/14 =  0.7138 
```



```{r}

```


```{r}

```

